【裁判字號】    98,聲,751
【裁判日期】    990125
【裁判案由】    聲請回復原狀
【裁判全文】
臺灣高等法院臺南分院刑事裁定      98年度聲字第751號
聲  請  人
即  被  告  甲○○
上列聲請人因毒品危害防制條例戒治案件，對於本院96年度毒抗
字第166號中國民國96年6月26日裁定（原審案號：臺灣嘉義地方
法院96年度毒聲字第214號），聲請回復原狀及重新審理，本院
98年度聲再字第95號補充裁定如下：
    主    文
聲請駁回。
    理    由
一、本件聲請意旨略以：
  (一)聲請人即被告（下稱被告）甲○○因施用第一級毒品海洛因
    ，經臺灣嘉義地方法院（下稱嘉義地院）以96年度毒聲字第
    214號裁定令入戒治處所強制戒治，並經鈞院96年度毒抗字
    第166號裁定駁回抗告確定在案，然斯時被告尚在臺灣嘉義
    監獄服刑，惟鈞院卻將上開駁回抗告裁定逕送被告戶籍地，
    自屬送達不合法，而有刑事訴訟法第67條所定「非因過失遲
    誤抗告期間」之情形，故依刑事訴訟法第68條規定聲請鈞院
    回復原狀。
  (二)又嘉義地院嗣於民國（下同）96年8月31日始函知被告上開
    抗告遭駁回之事，是依毒品危害防制條例第20條之1第2項規
    定，就聲請重新審理之30日法定期間，應自被告知悉抗告駁
    回之翌日起算，且不因被告最初誤向嘉義地院提出聲請而生
    影響（按嘉義地院以96年度毒聲再字第1號裁定駁回該次重
    新審理聲請）。
  (三)而依卷附之臺灣嘉義看守所衛字第0960001928號函附之「有
    無繼續施用毒品傾向評估標準紀錄表」（下稱評估標準紀錄
    表）所載，被告因施用第一級毒品海洛因及第二級毒品安非
    他命而於「人格特質」欄位分別得有10分（該項分數小計為
    20分），且「臨床徵候」欄位之「使用期間」、「多重藥物
    使用」項目亦分別得有10分（聲請書誤載為5分），惟被告
    僅單一施用第一級毒品海洛因，且尿液檢驗報告亦僅顯示第
    一級毒品海洛因之成份，參以被告並未違犯其他毒品案件，
    自無吸食第二級毒品安非他命之可能，是認前揭評估紀錄表
    所載不實，致被告之評估總分高估30分（聲請書誤載為20分
    ），而被判定有繼續施用毒品傾向，爰依法請求鈞院撤銷原
    裁定，發回重新調查云云。
二、按對於抗告法院之裁定，不得再行抗告。但對於其就下列抗
    告所為之裁定，得提起再抗告：一對於駁回上訴之裁定抗告
    者。二對於因上訴逾期聲請回復原狀之裁定抗告者。三對於
    聲請再審之裁定抗告者。四對於第477條定刑之裁定抗告者
    。五對於第486條聲明疑義或異議之裁定抗告者。六證人、
    鑑定人、通譯及其他非當事人對於所受之裁定抗告者。前項
    但書之規定，於依第405條不得抗告之裁定，不適用之；而
    非因過失，遲誤上訴、抗告或聲請再審之期間，或聲請撤銷
    或變更審判長、受命法官、受託法官裁定或檢察官命令之期
    間者，於其原因消滅後5日內，得聲請回復原狀，又非因過
    失遲誤期間之原因及其消滅時期，應於書狀內釋明之，刑事
    訴訟法第415條、第67條第1項、第68條第2項分別定有明文
    。次按，觀察、勒戒及強制戒治之裁定確定後，有下列情形
    之一，認為應不施以觀察、勒戒或強制戒治者，受觀察、勒
    戒或強制戒治處分之人，或其法定代理人、配偶，或檢察官
    得以書狀敘述理由，聲請原裁定確定法院重新審理：一適用
    法規顯有錯誤，並足以影響裁定之結果者。二原裁定所憑之
    證物已證明為偽造或變造者。三原裁定所憑之證言、鑑定或
    通譯已證明其為虛偽者。四參與原裁定之法官，或參與聲請
    之檢察官，因該案件犯職務上之罪，已經證明者。五因發現
    確實之新證據足認受觀察、勒戒或強制戒治處分之人，應不
    施以觀察、勒戒或強制戒治者。六受觀察、勒戒或強制戒治
    處分之人，已證明其係被誣告者；且聲請重新審理，應於裁
    定確定後30日內提起。但聲請之事由，知悉在後者，自知悉
    之日起算，毒品危害防制條例第20條之1第1項、第2項亦定
    有明文。
三、經查：
  (一)被告甲○○因施用第一級毒品海洛因，於96年4月17日為警
    查獲，並於警詢、偵查中就施用毒品之犯罪事實坦承不諱，
    經法院裁定准許檢察官之聲請，而將被告送勒戒處所觀察勒
    戒。嗣勒戒處所於96年6月4日出具被告有繼續施用毒品傾向
    證明書，檢察官乃聲請法院裁定令被告入戒治處所施以強制
    戒治，經嘉義地院於96年6月8日以96年度毒聲字第214號裁
    定令被告入戒治處所強制戒治，被告不服該強制戒治之裁定
    提起抗告，而由本院於96年6月26日以96年度毒抗字第166號
    裁定駁回確定（依刑事訴訟法第415條之規定，因係不得再
    抗告案件，經本院駁回後即告確定）。而本院96年度毒抗字
    第166號裁定正本雖誤向被告住所地即嘉義市○○路433巷28
    弄33號10樓之12送達，而未向被告所在地即嘉義戒治所合法
    送達於被告，然被告既已承認其於96年8月31日經嘉義地院
    回函告知上開抗告遭駁回一事（詳本院卷卷附被告98年10月
    5日之刑事聲請狀），則自被告知悉之翌日（即96年9月1日
    ）起至提起本件聲請即98年8月5日止，除已逾遲誤期間之原
    因消滅後5日內聲請回復原狀之法定期間外，亦與應於裁定
    確定後被告知悉聲請之事由後30日內提起重新審理之要件不
    合，是本件聲請回復原狀及重新審理均不合法，應予駁回。
  (二)至被告另稱臺灣嘉義看守所衛字第0960001928號函附之評估
    紀錄表載有被告因吸食第二級毒品安非他命，故於「人格特
    質」項下評有10分，而「臨床徵候」欄位之「使用期間」、
    「多重藥物使用」項目亦分別得有10分，致被告之評估分數
    高估30分，從而判定其有繼續施用毒品傾向云云。惟查該份
    評估標準紀錄表「人格特質」欄位項下並未記載被告施用何
    種毒品，業經本院調取臺灣嘉義地方法院檢察署96年度毒偵
    字第667號卷宗查明上情，且因被告犯有多筆竊盜案件，故
    於「人格特質」項下評估為20分，而與被告是否施用第二級
    毒品安非他命無關。又評估人於該評估標準紀錄表上記載被
    告曾自承：「承認以前用過（毒品）多年」云云，參以被告
    身上之明顯針孔，從而評估人判定被告使用注射毒品超過1
    年，並非無據（詳96年度毒偵字第667號卷第32頁），據此
    ，縱認被告並無「多重藥物使用」情形，而認評估標準紀錄
    表中該部分得分為零，然綜合其他評估項目，被告分數仍有
    77分，是上開證明書判定被告為有繼續施用毒品傾向，尚無
    不合。
  (三)綜上所述，被告所執聲請重新審理之事由，亦非可採，而無
    理由，附此敘明。
四、本案係因被告認本院98年度聲再字第95號98年8月21日裁定
    未就其前開聲請事項審酌，爰補充裁定如上，亦附敘明。
五、據上論斷，依刑事訴訟法第220條，毒品危害防制法第20條
    之1第4項，裁定如主文。
中    華    民    國    99    年    1     月    25    日
                  刑事第二庭    審判長法  官  葉居正
                                      法  官  陳欽賢
                                      法  官  洪碧雀
以上正本證明與原本無異。
不得抗告。
                                      書記官  魏芝雯
中    華    民    國    99    年    1     月    26    日

司法院資訊處製作；財團法人民間司法改革基金會備份。
